臺灣彰化地方法院刑事判決　　　　　　　 100年度訴字第32號
公　訴　人　臺灣彰化地方法院檢察署檢察官
被　　　告　鄭忠信
上列被告因違反毒品危害防制條例案件，經檢察官提起公訴（99
年度毒偵字第2119號），被告於準備程序進行中就被訴事實為有
罪之陳述，本院進行簡式審判程序，判決如下：
    主  文
鄭忠信施用第一級毒品，累犯，處有期徒刑拾月，扣案之第一級
毒品海洛因驗餘淨重壹點柒柒公克及包裹上開海洛因之包裝袋壹
個沒收銷燬之；扣案之分裝袋壹包、糖粉壹包，均沒收。
    事  實  及  理  由
一、本件係經被告鄭忠信於準備程序進行中就被訴事實為有罪之
    陳述，而經本院合議庭裁定以簡式審判程序審理，則依刑事
    訴訟法第273 條之2 、同法第159 條第2 項之規定，不適用
    傳聞法則有關限制證據能力之相關規定；並得依同法第310
    條之2 之準用同法第454 條之規定製作略式判決書，僅需記
    載犯罪事實、證據名稱及應適用之法條，並得以簡略方式為
    之，合先敘明。
二、犯罪事實：鄭忠信前因施用毒品案件，經觀察、勒戒後，認
    無繼續施用毒品傾向，於民國90年12月18日釋放出所，並由
    臺灣彰化地方法院檢察署檢察官於同日以90年度毒偵字第41
    33號為不起訴處分確定。又因施用毒品案件，經檢察官聲請
    送強制戒治並提起公訴，強制戒治部分嗣經法院裁定停止戒
    治，所餘戒治期間付保護管束，於92年1 月2 日停止處分出
    監，於92年7 月19日保護管束期滿未經撤銷，視為執行完畢
    ；起訴部分，經本院以91年度訴字第793 號判處應執行有期
    徒刑9 月確定。再因施用毒品案件，經本院以95年度訴字第
    565 號判處有期徒刑9 月確定，於96年6 月11日縮刑期滿執
    行完畢。仍不知悔改，復基於施用第1 級毒品海洛因之犯意
    ，於99年10月31日上午7 時許，在彰化縣埔心鄉○○路○ 段
    80號之行政院衛生署彰化醫院1 樓廁所內，以將海洛因摻水
    後置於針筒內注射手臂之方式，施用第1 級毒品海洛因1 次
    。嗣於99年11月2 日上午10時10分許，在彰化縣永靖鄉○○
    村○○路○ 段12號前為警查獲，並扣得毒品海洛因1 包（淨
    重1.87公克；驗餘淨重1.77公克）及其所有供施用海洛因所
    預備之分裝袋1 包、糖粉1 包，經採尿送驗，檢出毒品嗎啡
    陽性反應，而悉上情。
三、前項犯罪事實，有下列證據可資為佐：
  (一)被告鄭忠信於偵查中及於本院審理時之自白。
  (二)彰化縣警察局員林分局委託檢驗尿液代號與真實姓名對照認
    證單及詮昕科技股份有限公司99年11月18日濫用藥物尿液檢
    驗報告各1 份（偵卷第21、54頁）。
  (三)法務部調查局99年11月24日調科壹字第09923025960 號鑑定
    書1 份（偵卷第55頁）。
  (四)行政院衛生署彰化醫院網頁列印資料1 紙（本院卷第17頁）
    。
  (五)扣案之分裝袋、糖粉各1 包。
  (六)被告前因施用毒品案件，經觀察、勒戒後，認無繼續施用毒
    品傾向，於90年12月18日釋放出所，並由臺灣彰化地方法院
    檢察署檢察官於同日以90年度毒偵字第4133號為不起訴處分
    確定；又因施用毒品案件，經檢察官聲請送強制戒治並提起
    公訴，強制戒治部分嗣經法院裁定停止戒治，所餘戒治期間
    付保護管束，於92年1 月2 日停止處分出監，於92年7 月19
    日保護管束期滿未經撤銷，視為執行完畢；起訴部分，經本
    院以91年度訴字第793 號判處應執行有期徒刑9 月確定；再
    因施用毒品案件，經本院以95年度訴字第565 號判處有期徒
    刑9 月確定等情，有前開案號不起訴處分書、本院91年度訴
    字第793 號刑事判決書（本院卷第18至19頁）及臺灣高等法
    院被告前案紀錄表各1 份在卷可參，此次再犯本件施用毒品
    罪，仍應依毒品危害防制條例第10條之規定處罰（最高法院
    95年度第7 次刑事庭會議決議參照）。
四、按海洛因為毒品危害防制條例第2 條第2 項第1 款所明定之
    第1 級毒品。核被告鄭忠信所為，係犯毒品危害防制條例第
    10條第1 項之施用第1 級毒品罪。其非法持有第1 級毒品海
    洛因之低度行為，已為其施用之高度行為所吸收，不另論罪
    。被告前因施用毒品案件，經本院以95年度訴字第565 號判
    處有期徒刑9 月確定，於96年6 月11日縮刑期滿執行完畢，
    有卷附臺灣高等法院被告前案紀錄表可按，其受有期徒刑之
    執行完畢，5 年以內故意再犯有期徒刑以上之罪，為累犯，
    應依刑法第47條第1 項之規定，加重其刑。爰審酌被告前因
    施用毒品，經觀察勒戒、強制戒治處分及科處刑罰後，猶不
    思戒除惡習，再為本件犯罪，顯見其對毒品依賴性甚高，未
    能徹底認識毒品對人體之危害，亦未因前所受觀察勒戒、強
    制戒治處分及刑罰而記取教訓，及其犯罪之動機、犯罪所生
    危害主要係戕害自身健康等一切情狀，認公訴檢察官具體求
    處有期徒刑1 年（本院卷第28頁），略嫌過重，爰量處如主
    文所示之刑。扣案如主文所示之毒品海洛因，係查獲之第1
    級毒品，不問屬於犯人與否，應依毒品危害防制條例第18條
    第1 項前段規定沒收銷燬之；而包裹上開毒品海洛因之包裝
    袋1 個，既已用於裝盛海洛因使用，其沾染毒品後，袋內均
    會有極微量毒品殘留，無法完全析離（法務部調查局93年3
    月19日調科壹字第09300113060 號函釋參照），是應認亦屬
    第1 級毒品，併予沒收銷燬之。又按刑法第38條第1 項第2
    款所定得沒收之供犯罪預備之物，係指供實行犯罪行為為目
    的所預備之物，而其與犯罪有直接關係，惟仍未使用者而言
    ，並不以該罪有處罰預備犯之明文規定者為限。茍行為人已
    著手實行犯罪行為，其事先預備供犯罪而未及使用之物，非
    不得依此規定宣告沒收（最高法院98年度臺上字第4024號、
    97年度臺上字第2994號、92年度臺上字第4290號判決意旨參
    照）。查被告於本院審理時供稱：分裝袋及糖粉都是我的，
    這次施用海洛因沒有用到扣案之分裝袋及糖粉，分裝袋打算
    要分裝海洛因使用，糖粉是預備以後施用的時候要用等語（
    本院卷第26頁反面至第27頁），堪認扣案之分裝袋及糖粉各
    1 包，均係被告所有供其施用海洛因預備之物，依刑法第38
    條第1 項第2 款之規定沒收之。
五、據上論斷，應依刑事訴訟法第273 條之1 第1 項、第299 條
    第1 項前段、第310 條之2 、第454 條第1 項，毒品危害防
    制條例第10條第1 項、第18條第1 項前段，刑法第11條前段
    、第47條第1 項、第38條第1 項第2 款，判決如主文。
本案經檢察官詹喬偉到庭執行職務。
中    華    民    國   100    年    2     月    9     日
                  刑事第八庭          法  官 王素珍
以上正本證明與原本無異。
如不服本判決應於收受判決後10日內向本院提出上訴書狀，並應
敘述具體理由；其未敘述上訴理由者，應於上訴期間屆滿後20日
內向本院補提理由書（均須按他造當事人之人數附繕本）「切勿
逕送上級法院」。
中    華    民    國   100    年    2     月    9     日
                                      書記官  陳秀香
附錄本案論罪科刑法條：
毒品危害防制條例第10條
施用第一級毒品者，處 6 月以上 5 年以下有期徒刑。
施用第二級毒品者，處 3 年以下有期徒刑。